Gabriel Silva Pereira

Brasileiro, 23 anos

Rio de Janeiro - RJ

CONTATO

(21) 98253-1688

gabriel.silva.w1n3@gmail.com

https://github.com/W1N3

https://www.linkedin.com/in/gabriel-silva-pereira-8023b31a9

RESUMO

Estudante da arte da computação na vida.

Possuo experiência com programação, operação e desenvolvimento web - do back-end ao front-end, da modelagem conceitual a busca de soluções técnicas adequadas ao contexto.

Usuário habituado do ambiente gnu/linux inclinado a propor soluções que utilizam ferramentas de código aberto (open-source).

FORMAÇÃO

Ensino Superior Cursando – Graduando em Ciência da Computação – DCC – IM - CCMN – UFRJ, Ingresso em 2015, previsão de formatura em 2022;

Ensino Médio Completo com Técnico em Informática — CEFET/MG — Campus II - Belo Horizonte — Ingresso em 2012, concluído em 2015.

EXPERIÊNCIA

09/2019 - 01/2020 [5 meses] - CAPGov (Centro de Apoio a Políticas de Governo) (COPPE/UFRJ)

Cargo: Bolsista PIBIC

Principais atividades : Desenvolvimento da parte Front-end de um projeto já existente, porém com código legado. Ferramentas utilizadas: lonic 1, AngularJS 1.7, GitLab.

04/2017 - 05/2019 [2 anos e 2 mês] - Midiateca da (FAU/CLA/UFRJ)

Cargo: Bolsista PIBIAC

Principais atividades: Depuração e difusão da base de dados da midiateca. Isso inclui inserção e correção de dados no sistema. Depuração e atualização do sistema gerenciador de banco de dados ,via PhpMyAdmin - MySQL, e da página WEB, via PHP.

10/2016 – 04/2017 [*7 meses*] – Supervisão do LCI (DCC/IM/CCMN/UFRJ)

Cargo: Monitor Bolsista PAEALIG na Equipe de Servidores

Principais atividades: Atender a demanda de alunos e professores a cerca de problemas no cotidiano dos laboratórios do curso de informática (LCI). Dentro da Equipe de Servidores desenvolvi a manutenção dos serviços e sites que o curso oferece aos alunos: página dcc.ufrj.br, serviço SSH, Clusterização dos Serviços em Docker, página dos professores na página do dcc, conta de usuários pelo LDAP, etc.

04/2016 - 09/2016 [6 Meses] - ActivUFRJ (NCE/CCMN/UFRJ)

Cargo: Bolsista de Apoio Pedagógico (Desenvolvedor de WEB) Principais atividades: Programação em Python, Javascript, CSS Responsivo, HTML, Manutenção e Desenvolvimento no Banco de Dados "No-SQL" CouchDB.

03/2015 - 09/2015 [7 meses] - Codificar Sistemas Tecnológicos Itda.

Cargo: Estágio Web Developer (Desenvolvedor WEB)

Principais atividades: Programação em C#, JavaScript, CSS, HTML, Manutenção e Desenvolvimento no Banco de Dados em SQL Server de dois projetos: o sistema integrado de concessões para SETOP/MG para a PwC, e o sistema de avaliação de desempenho para a CODEMIG.

HABILIDADES

[Os itens abaixo resumem toda experiência técnica que tive até então]

Linguagem de Programação

C, Java, PHP, C#, Python, JavaScript, CSS, HTML, Shell Script;

Frameworks e Bibliotecas

Front-End – VueJS, Bootstrap.js, AngularJS, Ionic, Chart.js, Leaflet;

Back-End – ExpressJS, Tornado Web Server, Laravel;

Banco de Dados – PouchDB, CouchDB, PHPMyAdmin, MySQL(MariaDB), SQL Server;

Servidor – Docker, Apache(httpd), LDAP, IIS, .NET Framework;

Ferramentas e Noções gerais

Hábito de utilizar o Linux e diversas outras ferramentas pelo terminal: Git, Docker, SSH, etc;

Trabalho em equipe com comunicação limpa através de Kanban, Trello, Scrum, Seguir padrão de projeto, codificação e documentação da equipe;

Buscar soluções com base em pesquisas técnicas (GitHub, StackOverflow, Foruns diversos) e conhecimentos teóricos (Técnicas e Algoritmos, Estrutura de Dados, Arquitetura de Computadores, Sistemas Operacionais, Redes de Computadores, Engenharia de Software) adequadas ao contexto;

IDIOMAS

Português (Brasileiro) – Nativo.

Inglês – Leio Bem, Escuto Bem, Escrevo razoavelmente, Falo razoavelmente – Intermediário - Autodidata, 9 anos (desde 2011), em desenvolvimento

Rio de Janeiro, 30 de Outubro de 2020.